臺灣屏東地方法院民事裁定
110年度聲字第53號
聲  請  人  林景傑  
兼上列一人
送達代收人  林怡靖  
相  對  人  京城商業銀行股份有限公司

法定代理人  戴誠志  
上列當事人間聲請停止執行事件，本院裁定如下：
    主  文
聲請人林景傑以新臺幣27元供擔保後，本院110年度司執助字第9
48號清償債務強制執行事件對聲請人林景傑所為之執行程序，於
本院110年度補字第608號債務人異議之訴事件判決確定或終結前
，應暫予停止。
聲請人林怡靖以新臺幣4,033元供擔保後，本院110年度司執助字
第948號清償債務強制執行事件對聲請人林怡靖所為之執行程序
，於本院110年度補字第608號債務人異議之訴事件判決確定或終
結前，應暫予停止。
    理  由
一、聲請意旨略以：相對人以對其等被繼承人林泰誠之執行名義
    ，聲請本院以110年度司執助字第948號強制執行事件，就聲
    請人於中華郵政股份有限公司屏東勝利路郵局之存款債權核
    發扣押命令。惟被繼承人於民國101年10月2日死亡，繼承人
    之一即鄭啓安已於102年1月1日將被繼承人之遺產清冊陳報
    臺灣臺中地方法院，並經法院依公示催告程序公告，命被繼
    承人之債權人於一定期限內陳明其債權，其等依民法第1156
    條第3項規定，視為已陳報。又被繼承人所遺僅有門牌臺中
    市○○○○街00巷0號3樓之房屋1棟，業經臺灣臺中地方法院以1
    02年度司執字第59125號強制執行程序將該房屋拍賣，而其
    等分配剩餘遺產所得，已全數償還被繼承人其他債權人，依
    民法第1148條第2項之規定，其等已無須對被繼承人之債務
    負清償責任，並依強制執行法第14條第1項，於110年11月1
    日提起債務人異議之訴，爰依強制執行法規定，聲請於上開
    債務人異議之訴判決確定或終結前，裁定停止上開強制執行
    程序等語。
二、按有回復原狀之聲請，或提起再審或異議之訴，或對於和解
    為繼續審判之請求，或提起宣告調解無效之訴、撤銷調解之
    訴，或對於許可強制執行之裁定提起抗告時，法院因必要情
    形或依聲請定相當並確實之擔保，得為停止強制執行之裁定
    。強制執行法第18條第2 項定有明文。又法院因必要情形或
    依聲請定相當並確實之擔保，為停止強制執行之裁定者，該
    擔保金額之多寡應如何認為相當，固屬法院職權裁量之範圍
    ，惟此項擔保係備供強制執行債權人因停止執行所受損害之
    賠償，故法院定擔保金額時，自應斟酌該債權人因停止執行
    可能遭受之損害，即債權人未能即時受償或利用該標的物所
    受之損害額，以為衡量之標準（最高法院95年度台抗字第78
    1號、104年度台抗字第279號裁定意旨參照）。
三、經查，聲請人主張之事實，業經本院調卷核閱屬實，而依聲
    請人所提證據資料，其所提債務人異議之訴並非在法律上顯
    無理由，且前揭存款債權分別為聲請人林景傑、林怡靖所有
    ，倘不停止執行，致由相對人收取，將來即難以回復執行前
    之狀態，聲請人亦將受有難以回復之損害，是聲請人聲請於
    其等所提債務人異議之訴判決確定或終結前，裁定停止上開
    強制執行程序，於法有據，應予准許。
四、本件相對人因停止執行可能遭受之損害，為其債權未能實現
    之損害。查相對人於上開強制執行程序中，聲請對聲請人強
    制執行之債權本金數額為新臺幣(下同)66萬6,607元，及自9
    6年11月5日起，按週年利率百分之4.74計算之利息，暨自96
    年12月6日起至清償日止，逾期在6個月以內者，按上開利率
    百分之10，逾期超過6個月者，按上開利率百分之20計算之
    違約金，並聲請對聲請人於中華郵政股份有限公司屏東勝利
    路郵局之存款債權為執行，經本院核發扣押命令，分別扣得
    聲請人林景傑、林怡靖之存款債權162元及2萬4,200元等情
    ，有上開強制執行事件卷宗可參。是以，相對人因聲請人聲
    請停止執行，其可能遭受之損害應為上開債務人異議之訴事
    件訴訟程序終結前，不能即時執行金錢債權所受相當於遲延
    利息之損害。本院審酌聲請人所提債務人異議之訴，訴訟標
    的金額為66萬6,607元，性質上乃不得上訴三審之通常事件
    ，依司法院所頒各級法院辦案期限實施要點規定，民事通常
    事件第一審辦案期限為1年4月，第二審審判案件期限為2 年
    ，以此為停止執行期間即相對人延宕受償之期間，按法定利
    率即週年百分之5 計算，堪認相對人因停止執行未能即時受
    償上開存款債權所受損害額，相當於之法定遲延利息，即聲
    請人林景傑部分為27元(計算式：162×5 ％×40/12＝27)，聲請
    人林怡靖部分為4,033元(計算式：24200×5 ％×40/12＝4033，
    不滿1 元部分四捨五入)，本院因認依此酌定聲請人林景傑
    、林怡靖供擔保之金額各為27元及4,033元，應屬相當並確
    實。
五、依強制執行法第18條第2 項，裁定如主文。
中　　華　　民　　國　　111 　年　　3 　　月　　2 　　日
                  民事第二庭    法　官　薛全晉
正本係照原本作成。
如不服本裁定應於送達後10日內向本院提出抗告狀，並繳納抗告
費新臺幣1,000元。
中　　華　　民　　國　　111 　年　　3 　　月　　2 　　日
                                書記官  王鏡瑜